【裁判字號】    98,訴,1106
【裁判日期】    990128
【裁判案由】    毒品危害防制條例
【裁判全文】
臺灣基隆地方法院刑事判決              98年度訴字第1106號
公  訴  人  臺灣基隆地方法院檢察署檢察官
被      告  丙○○
選任辯護人  楊思勤律師
            黃教倫律師
上列被告因毒品危害防制條例案件，經檢察官提起公訴（98年度
偵字第4327號、98年度偵字第5070號），本院判決如下：
    主  文
丙○○所犯如附表「所犯罪名」欄所示之罪，均累犯，各處如附
表「科刑」欄所示之刑。應執行有期徒刑壹拾貳年。未據扣案販
賣第二級毒品所得財物新臺幣壹萬玖仟元，沒收，如全部或一部
不能沒收時，以其財產抵償之。
    事  實
一、丙○○（綽號：水兄；阿水）前因施用第一級毒品等案件，
    經臺灣桃園地方法院以91年度訴字第174號判處有期徒刑7月
    確定，於民國96年1月27日縮刑期滿執行完畢 (構成累犯)。
二、詎丙○○仍不知悔改，明知甲基安非他命係屬毒品危害防制
    條例列管之第二級毒品，非經許可，不得持有、販賣或運輸
    ，竟分別基於意圖營利販賣第二級毒品甲基安非他命之犯意
    ，以其所使用之0000000000號行動電話門號為聯絡工具，於
    如附表所示之時間、地點及方式，將價值新臺幣（下同）1
    千元或2千元不等之第二級毒品甲基安非他命，先後分別販
    賣予乙○○（綽號：偉仔）5次、戊○○（綽號：大頭）4
    次、甲○○（綽號：水果）9次，以供其等施用，獲利總計1
    萬9千元。嗣於98年9月23日凌晨零時15分許，在基隆市信義
    區○○○路121號前為警查獲，始悉上情。
三、案經臺北縣政府警察局金山分局移送臺灣基隆地方法院檢察
    署檢察官偵辦起訴。
    理  由
壹、程序事項
一、證人乙○○、戊○○、甲○○之警詢證述部分
    按被告以外之人於審判外之言詞或書面陳述，除法律有規定
    者外，不得作為證據；被告以外之人於檢察事務官、司法警
    察官或司法警察調查中所為之陳述，與審判中不符時，其先
    前之陳述具有較可信之特別情況，且為證明犯罪事實存否所
    必要者，得為證據。刑事訴訟法第159條第1項、第159條之2
    定有明文。換言之，被告以外之人必於審判中到場而為陳述
    ，乃其內容竟與先前陳述不符，且先前陳述具有較可信之特
    別情況，且為證明犯罪事實存否之所必要，即具備所指之可
    信性及必要性，斯時始可例外賦予證據適格之地位。所謂「
    與審判中不符」，乃指其陳述自身前後之不符或與審判中之
    其他證據相互齟齬，致就主要事實應為相異之認定者是。而
    所謂「較可信之特別情況」，則係重其陳述內容，是否出於
    供述者之真意、有無違法取供情事之信用性，而非重在其陳
    述內容究否足以證明被告犯罪。是判斷所指之特別可信，自
    應就調查筆錄製作之原因、過程及其功能等項目加以綜合觀
    察，據以判斷該傳聞證據是否「有特別可信之情況」，倘可
    據以認定其任意性暨信用性俱無疑慮者，即可例外賦予證據
    能力，俾其成為法院審判時之適格證據。查本件證人乙○○
    、戊○○、甲○○於警詢，就被告之犯行業均指證綦詳，然
    渠等於本院作證時，則均翻異前詞，對照渠等陳述之前後矛
    盾，顯然已足可導致本案「待證事實（主要事實）」之相異
    認定。即以起訴之犯罪事實為中心，證人乙○○、戊○○、
    甲○○於警詢時所證，實乃本案主要事實存在或不存在之證
    明，兼以渠等證人翻異前詞之情節，甚為顯然，法院顯無從
    再就同一事實陳述者，取得相同之證言，是此之不符，核與
    刑事訴訟法第159條之2所揭櫫之「被告以外之人於檢察事務
    官、司法警察官或司法警察調查中所為之陳述，與審判中不
    符」，且「為證明犯罪事實存否所必要者」相合，即其「必
    要性」之具備。次查，證人乙○○、戊○○、甲○○就為何
    於警詢時證稱被告有販毒予渠等乙節，雖於本院審理時或稱
    係警察要我這樣說的、或稱是我照警察的話尾所說的云云。
    然查，前開證人為警詢之證述前，警員均依法定程序明確告
    知得行使下列之權利：一、得保持緘默，無須違背自己之意
    思而為陳述。二、得選任辯護人。三、得請求調查有利之證
    據，而證人受告悉訴訟法上之相關權利後，則均表示願意接
    受詢問，且精神狀況良好，不用請律師等語，亦有證人之各
    該警詢筆詢在卷足憑(見98年度偵字第4327號卷，第12頁；
    第21頁；第32頁)，復無證據可認渠等於警詢時所為之陳述
    係公務員違背法定程序所取得，堪認證人之各該警詢證述均
    無違法取供之情事。此外，上開證人亦不否認警詢之證述均
    係出於自己陳述，且自形式上細稽其等證述內容，理路井然
    ，除能句句摑其要點外，並與警詢過程中所提示之監聽譯文
    等證據資料，全無矛盾相悖之處，顯見係出於供述者之真意
    而為，復審酌證人3人之前科紀錄，可知渠等均具有相當之
    應詢經驗，當屬熟悉、適應警詢之過程，益見其等於警詢證
    述過程自較一般受詢問者，更具備相當之任意性，再審酌上
    開警詢筆錄製作時間與本件案發時間相距較近，記憶應較本
    院審理時清晰，且顯然較無外力干擾或介入而為陳述，另徵
    諸證人均分別證述與被告是朋友關係，均與被告無仇隙怨恨
    等情，並據被告供承在卷屬實(見同上偵卷，第7頁)，亦顯
    係具備「較可信之特別情況」，是本件既就相關證人警詢筆
    錄製作之原因、過程及其功能等項目加以綜合觀察，實已足
    認其任意性暨信用性俱無疑慮；換言之，其等證述時之「外
    部情況」實已足信其具有客觀情況所顯示之本質上可信。綜
    上研析，應認證人乙○○、戊○○、甲○○之警詢證述，均
    符合刑事訴訟法第159條之2規定，應例外賦予其證據適格之
    地位，而具有證據能力，得以作為本案之證據。
二、證人乙○○、戊○○、甲○○之偵訊證述部分
    按刑事訴訟法第159條第1項雖規定，被告以外之人於審判外
    之言詞或書面陳述，除法律有規定外，不得作為證據。而本
    件證人乙○○、戊○○、甲○○於偵查中所為之證詞固均屬
    被告以外之人於審判外之陳述，惟依刑事訴訟法第159條之1
    第2項規定，原則上屬於法律規定為有證據能力之傳聞證據
    ，於例外顯有不可信之情況，始否定其得為證據。是以，得
    為證據之被告以外之人於偵查中所為之陳述，因其陳述未經
    被告詰問，應認屬於未經合法調查之證據，此項詰問權之欠
    缺，非不得審判中由被告行使以補正，而完足為經合法調查
    之證據，此有最高法院97臺上字第2340號判決參照。查證人
    乙○○、戊○○、甲○○於偵查中之證述，均已依法具結，
    有卷內結文在卷可憑（見98年度偵字第4327號卷，第52頁；
    第60頁、第86頁），且衡諸該等陳述之作成並無顯不可信之
    情況，因認具有證據能力，況上開證人於本院審理中均到庭
    作證並依法進行交互詰問，已足以保障被告丙○○與辯護人
    之對質詰問權，且本院於審判期日亦依法定程序提示被告有
    關證人乙○○、戊○○、甲○○於偵訊時之證述並告以要旨
    ，而為合法調查後，自得將證人乙○○、戊○○、甲○○於
    偵訊中之證述採為證據。
三、關於卷附監聽譯文
    按偵查犯罪機關依法定程序監聽之錄音，如已踐行調查證據
    程序，非不可採為認定犯罪事實之基礎，此觀刑事訴訟法第
    165條之1第2項之規定自明（最高法院93年度台上字第6510
    號判決意旨參照）。查本件所附之通訊監察之監聽錄音及譯
    文，係由有權機關即臺灣基隆地方法院核發之98年聲監字12
    6號通訊監察書暨附件予以監聽（見98年度4327號偵卷第93
    頁至97頁），合乎通訊及監察保障法所規範之 (一)重罪、(
    二)必要性、(三)相當性、(四)法定期間及 (五)書面令狀等
    法定要件，屬合法監聽，是本件通訊監察之內容，應有證據
    能力。且本件依上開通訊監察所得之監聽錄音，業經警察機
    關就其中與本案相關之內容製作相關譯文附卷，且其內容復
    經本院於98年12月21日上午9時30分，就本件卷附之譯文內
    容是否與通訊監察光碟相符，逐一進行勘驗，並製作勘驗筆
    錄，而檢察官、被告及辯護人則對本件各該監聽譯文所載譯
    文內容之真實性均無爭執(見本院卷，第59頁至第77頁，第
    79頁)，又上開監聽譯文中被告以外之人所為之陳述內容，
    雖屬被告以外之人於審判外之陳述，惟於審理期日就上開譯
    文提示並告以要旨(見本院99年1月14日審理筆錄，第24頁)
    ，迄至本案言詞辯論終結前，檢察官、被告及其選任辯護人
    就上開譯文內容之證據能力均未聲明異議，則前開監聽譯文
    亦均有證據能力。
四、至本判決所引之其餘書證，被告、辯護人於本院審理中，亦
    不爭執其證據能力，復未曾於言詞辯論終結前聲明異議 (見
    本院準備程序筆錄第6頁、98年1月14日審判筆錄第24頁至第
    26頁)，且經核均無顯不可信之情況，依刑事訴訟法第159條
    之4、第159條之5第2項，均有證據能力。
貳、實體事項
一、訊據被告丙○○固坦承0000000000號行動門號是我向真實姓
    名年籍不詳綽號「阿堅」之人借來使用，而卷附通訊監察譯
    文均是我與證人乙○○、甲○○、戊○○等人之通話內容，
    且我與證人乙○○、戊○○、甲○○均是好朋友，亦無仇恨
    等情不諱，辯稱：因我有管道去買到1克3千元的甲基安非他
    命，所以我每次都是和證人乙○○、戊○○、甲○○一起合
    資購買甲基安非他命，而與乙○○、戊○○合資的方式，都
    是由我們3人以1人各出1千元的方式所為；而與甲○○合資
    購買的方式，則是由甲○○出1千元或2千元，我則負責湊出
    不足3千元的金額，而每次買回甲基安非他命後，所購得的
    毒品就會依照出資的比例來分配數量云云；其選任辯護人則
    為其辯護稱販賣毒品罪應具備營利意圖，若有以營利之目的
    販賣安非他命，就不會以開計程車為業(見本院99年1月14
    日審判筆錄，第27頁至第29頁)，被告並無販賣第二級毒品
    之犯行云云。
二、經查：
    (一)、被告丙○○販賣第二級毒品予證人乙○○之部分 (如附
        表編號1-1號至1-5號)
        查證人乙○○確有使用以江志偉名義申辦之0000000000
        號之行動電話撥打到被告所持用之0000000000號行動電
        話（即向綽號阿堅之男子借用），聯絡接洽購毒事宜後
        ，並先後各於如附表編號1-1號至1-5號所示之時、地、
        交易金額而購得如附表編號1-1號至1-5號所示之第二級
        毒品甲基安非他命，其中除附表編號1-3號與1-5號之毒
        品交易則是以賒帳方式向被告購得，其餘均是以交付現
        金方式予被告購得等情，業經證人乙○○於警詢時及偵
        訊中證稱：「我的綽號叫偉仔，通訊監察譯文中之偉仔
        就是我本人，而被告是我的朋友，戊○○除了是朋友以
        外，還是我同事，我自97年7月起，就借用江志偉的身
        份申辦0000000000號的手機使用，一直用到98年的6月
        許，從97年的7月份就有開始施用安非他命的習慣，我
        施用的安非他命是以手機聯絡綽號水兄的被告買來的，
        地點大部分約在瑞芳三爪子坑路附近，或是基隆深澳坑
        路附近交易，被告賣給我的安非他命淨重我不確定，而
        因為我有欠被告安非他命的錢，所以有時候我還會透過
        戊○○向被告買安非他命」等語在卷綦詳(見98年度偵
        字4327號卷，第12頁至16頁；第47頁到51頁)，並有如
        附表編號1-1至1-5證據欄所示之通訊監察譯文卷附可佐
        ，又證人乙○○證稱有關透過證人戊○○向被告購買安
        非他命乙節，亦據證人戊○○於警詢中及偵訊時證述：
        「我認識被告與乙○○，都是朋友關係，因為乙○○欠
        被告買安非他命的錢，所以有時候乙○○會託我，幫他
        向被告買安非他命，或是要先向被告要買安非他命，但
        錢先欠著，因為被告會看我的面子，不好意思拒絕」等
        語(見同上偵卷，第21頁至第24頁；第54頁至第59頁)互
        核相符，則證人乙○○所言自屬有據，應可採信，況證
        人戊○○所述，其受證人乙○○之託而向被告說項購買
        或賒欠毒品等情，亦有證人戊○○以其0000000000 號
        行動電話與被告0000000000號行動電話間之聯絡內容
        可資佐證，有臺灣基隆地方法院98年度聲監字126號通
        訊監書暨相關通訊監察譯文在卷足憑(見同上偵卷，第2
        5頁及第25頁背面)，益徵被告確係證人乙○○之交易毒
        品對象無誤，復審酌證人乙○○、戊○○均證稱是被告
        之朋友，又無仇恨，此亦據被告供承在卷無誤，是乙○○及戊○○既知販賣毒品乃國法嚴禁，違者將受嚴厲之
        制裁，自無可能於警詢時及偵訊中任意設詞陷害被告，
        顯見證人2人於警詢時及偵訊中所言非虛，堪以採信，
        是堪認被告確有在如附表編號1-1號至1-5號所載之時、
        地，以如附表編號1-1號至1-5號所載之交易金額販賣第
        二級毒品甲基安非他命予證人乙○○之事實。
    (二)、被告丙○○販賣第二級毒品予證人戊○○之部分 (如附
        表編號2-1號至2-4號)
        1.證人戊○○確有使用以張澤宏名義申辦之0000000000
          號之行動電話撥打到被告所持用之0000000000號行動
          電話，聯絡接洽購毒事宜後，並先後各於如附表編號
          2-1號至2-4號所示之時、地、交易金額而購得如附表
          編號2-1 號至2-4號所示之第二級毒品甲基安非他命
          ，且交易均完成而銀貨兩訖等情，業經證人戊○○於
          警詢時及偵訊中證稱：「大頭是我的綽號，譯文裡的
          內容是我與被告的談話內容，我認識被告與乙○○，
          與被告是朋友，乙○○是我同事，彼此間均無仇恨，
          0000000000號行動門號是我於98年7、8月間許，用張
          澤宏的證照去申辦使用的，我只有向水兄 (即被告)
          購買安非他命，交易地點多是在我位於臺北縣瑞芳鎮
          柑坪里12鄰明燈路一段39 號之1住處或新店靠小碧潭
          的工地，交易金額則多是1千至2千元左右，我1個星
          期施用1次，使用的大約是1千元的量，被告給我1千
          元的量是以1包裝0.15克，因為乙○○有欠被告安非
          他命的錢，所以有時候乙○○會託我幫他向被告購買
          」等語在卷屬實 (見98年度偵字第432 7 號卷，第21
          頁至24頁反面頁，第54頁至第59頁)，並有如附表編
          號2-1至2-4證據欄所示之通訊監察譯文卷附可佐，又
          證人戊○○確有向被告購買毒品乙節，復據證人倪東
          偉證稱：「戊○○有在吸食安非他命，他施用的安非
          他命則是由被告提供的」等語在卷 (見同上偵卷第15
          頁)，則證人戊○○於警詢及偵訊中所述係向被告購
          買毒品一節，均有所本，應可採信，復審酌證人倪東
          偉、戊○○均證稱是被告之朋友，又無仇恨，此亦據
          被告供承在卷無誤，是乙○○及戊○○既知販賣毒品
          乃國法嚴禁，違者將受嚴厲之制裁，自無可能於警詢
          時及偵訊中任意設詞陷害被告，是堪認被告確有在如
          附表編號2-1 號至2-4號所載之時、地，以如附表編
          號2-1號至2-4號所載之交易金額販賣第二級毒品甲基
          安非他命予證人戊○○之事實。
        2.至被告辯稱係合資購毒云云。然查：依被告所述，其
          與乙○○、戊○○合資購買毒品的方式，都是由1人
          各出1千元的方式所為，惟觀諸附表編號1-1號至1-5
          號、2-1號至2-4號相關之監聽譯文內容，竟絲毫看不
          出有任何言明合資購買毒品之記載，反觀譯文之內容
          ，卻可見證人乙○○向被告稱：「想跟你拿1仟元」
          、「水兄，先拿1張好嗎？」、「想要跟你拿1張，明
          天再給你好不好？」等語（見本院卷第66頁），及證
          人戊○○向被告稱：「我同事來呀，1張」、「沒啦
          ，是我同事要的，我哪有可能自己要的」，而被告亦
          曾對證人戊○○通話中表示：「他(即乙○○)叫你來
          跟我買，我不知道要如何拒絕你啦」等語(見本院卷
          ，第66頁)，在在顯見被告是證人乙○○與證人謝明
          輝之購買毒品對象，而非合資之對象，且證人乙○○
          、戊○○二人於警詢、偵查程序中，均未曾提及與被
          告合資購買毒品，卻均於本院審理時始改稱係合資買
          毒品云云，是否可信，當屬可疑，況證人乙○○、謝
          明輝2人於本院審理時就關於合資購買毒品細節，其
          對於被告以多少金額，購買多少數量毒品、購得之毒
          品如何均分，可得重量多少等節，均與被告所述顯有
          歧異(見本院98年12月24日審判筆錄，第94頁至第112
          頁)，自與合資購買毒品之情況不符，再徵諸證人倪
          東偉係向被告表示：「我朋友剛好要拿1仟元」作為
          其向被告購買毒品之說詞（見同上偵卷第20頁），被
          告竟答稱：「好啊，我回去拿」，及證人戊○○以電
          話聯絡被告，欲向被告購買毒品時，被告回稱：「少
          年仔，你是自己要的嗎？」、證人戊○○則稱：「沒
          啦，是我同事要的，我哪有可能自己要的」等語，益
          見被告與證人戊○○、乙○○二人，不可能係如被告
          所言係屬合資購買毒品，否則豈有可能會有如此之通
          訊內容？是顯見證人乙○○、戊○○於本院審理時改
          稱其與被告係合資購買之證言，均係事後迴護被告之
          詞，自不足採為對被告有利之認定，是綜上等情相互
          勾稽以觀，顯見證人乙○○、戊○○之警詢及偵訊中
          之一致證述較為可信，至於本院審理時之翻異證述，
          亦屬混淆實情之詞，自不就歧異之處，悉數加以贅駁
          。從而，被告上開合資購買毒品之辯解，顯係事後卸
          責之詞，委無足取。
    (三)、被告丙○○販賣第二級毒品予證人甲○○之部分 (如附
        表編號3-1號至3-9號)
        1.證人甲○○確有使用其所有之0000000000號之行動電
          話，及亦曾使用向朋友借的0000000000號行動門號，
          撥打到被告所持用之0000000000號行動電話，聯絡接
          洽購毒事宜後，並先後各於如附表編號3-1號至3-9號
          所示之時、地、交易金額而購得如附表編號3-1號至3
          -9號所示之第二級毒品甲基安非他命，且交易均完成
          而銀貨兩訖等情，業經證人甲○○於警詢時及偵訊中
          證稱：「我的綽號叫水果，我則稱被告叫阿水，通訊
          監察譯文中之水果就是我本人，我跟被告是朋友關係
          ，沒有仇恨，我記得在自98年4至5月份間，我一天約
          要施用安非他命2至3次，是向被告購買，交易的方式
          都是先用我0000000000行動門號聯絡被告0000000000
          號行動電話，然後大多約在被告位於基隆深澳坑路附
          近的萊爾富超商店或我位於基隆市○○街附近的7-11
          便利商店、萬家福商場等處交易，交易的金額大約都
          是1千元至2千元，都是以買斷之一手交錢，一手交貨
          的方式交易，而被告賣給我的1千元安非他命，我知
          道重量是0.15克」等語在卷綦詳(見98年度偵字4327
          號卷，第61頁至64頁反面頁；第75頁至80頁)，並有
          如附表編號3-1至3-9證據欄所示之通訊監察譯文卷附
          可佐，且經核證人甲○○之上開證述，就其向被告購
          買甲基安非他命之日期、交易地點、價格及交易方式
          ，均具體明確，復審酌證人甲○○證稱是被告之朋友
          ，又無仇恨，此亦據被告供承在卷無誤，是甲○○既
          知販賣毒品乃國法嚴禁，違者將受嚴厲之制裁，自無
          可能於警詢時及偵訊中任意設詞陷害被告，是堪認被
          告確有在如附表編號3-1號至3-9號所載之時、地，以
          如附表編號3-1號至3-9號所載之交易金額販賣第二級
          毒品甲基安非他命予證人甲○○之事實。
        2.依被告所辯，其與甲○○合資購買毒品的方式，都是
          由甲○○先出1千元或2千元的方式，再由其補足不足
          3千元之金額所為，惟觀諸附表編號3-1號至3-9號相
          關之監聽譯文內容，竟絲毫看不出有任何合資購買毒
          品之記載，反觀譯文之內容，卻可見證人甲○○向被
          告稱：「你要錢，要的很狠，1千元而已」、「你幫
          我多拿一點啦，都一點點而已」、「等一下你轉過來
          ，你來我店裡，店裡只剩我一個人，你進來就老闆廁
          所借一下，你就進去廁所，看怎樣再交易」等語，顯
          見證人甲○○是將被告作為購買毒品之對象，而非合
          資之對象。復參以施用毒品者，以合資購買最在意乃
          在量之增加，惟就證人甲○○證述及被告供述，均以
          目測分派毒品數量，並無使用磅秤秤量，若依渠等所
          述，以合資金額3千元購買1克，則證人甲○○之出資
          額僅1、2千元，所能購得之甲基安非他命或為0.3 公
          克或為0.6公克，數量甚微，則合資之人，無非在求
          得該多出之0.1或0.2克，以目測分，是否可以分得其
          所求得之量，亦有待斟酌，豈能合原先合資之目的，
          故無以磅秤量分，顯有違經驗法則，至被告與證人李
          茂源異口同稱：因為我們是好朋友，所以不會計較毒
          品的分派等語，惟查，自證人甲○○曾數次向被告爭
          執其向被告處所得之毒品數量太少，而有向被告陳稱
          「我勒裝孝維，一點點四門就沒有了」、「哪有比較
          好，量又比較少」、「甚麼沒關係，一下子就沒有了
          」等語，足見即便被告與證人甲○○縱屬好友，但仍
          會十分在意可得之毒品數量，除可證上開辯詞確屬無
          稽外，更足認證人甲○○於本院審理時改稱其與被告
          係合資購買之證述，無非均係事後迴護被告之詞。從
          而，被告上開合資購買毒品之辯解，當係事後卸責之
          詞，委無足取。
    (四)、按販賣第二級毒品甲基安非他命係違法行為，非可公然
        為之，且有其獨特之販售通路及管道，復無公定價格，
        容易增減分裝之份量，而每次買賣之價量，可能隨時依
        雙方關係深淺、資力、需求量及對行情之認知、來源是
        否充裕、查緝鬆嚴、購買者被查獲時供述購買對象之可
        能風險評估等，而異其標準，非可一概而論，又按販賣
        毒品罪，不以販入之後，復行賣出為必要，只須意圖營
        利而販入或賣出，有一於此，犯罪即為成立。而所謂「
        意圖」，即犯罪之目的，原則上不以發生特定結果為必
        要，即衹須有營利之意圖為已足，不以買賤賣貴而從中
        取利為必要。一般民眾普遍認知毒品之非法交易，政府
        一向查禁森嚴，且重罰不寬貸，衡諸常情，倘非有利可
        圖絕無平白甘冒被重罰高度風險之理，從而，舉凡其有
        償交易，除足反證其確另基於某種非圖利本意之關係外
        ，通常尚難因無法查悉其買進、賣出之差價，而諉無營
        利之意思，或阻卻販賣犯行之追訴。查本件被告既不承
        認其有上揭販賣甲基安非他命之事實，本院自無從查得
        販入之真正價格及是否因非法販賣甲基安非他命予上揭
        證人滋而獲得具體利潤之金額，然按近年來政府為杜絕
        毒品之氾濫，對於查緝施用及販賣毒品之工作，無不嚴
        加執行，販賣毒品罪又係重罪，設若無利可圖，衡情一
        般持有毒品之人當無輕易將所持有之甲基安非他命轉售
        他人而甘冒於再次向他人購買時，而有被查獲移送法辦
        之危險之理，且袋裝之甲基安非他命，均可任意分裝或
        增減其份量，而每次買賣之價量，亦隨時隨雙方關係之
        深淺、當時之資力、需要程度及對行情之認知等因素而
        為機動地調整，因之販賣之利得，除經坦承犯行，或帳
        冊價量均臻明確外，委難察得實情，職是之故，縱未確
        切查得販賣賺取之實際差價，但除別有事證，足認係按
        同一價格轉讓，確未牟利外，尚難執此即認非法販賣之
        事證有所不足，致知過坦承者難辭重典，飾詞否認者反
        得逞僥倖，而失情理之平。尤以本案卷附監聽譯文亦已
        明確記載被告各次販賣毒品之金額為一千至兩千元，顯
        屬有償交易無誤，兼以檢察官訊問證人戊○○有關被告
        賣毒品是否有在賺錢之事實，證人戊○○則證稱：「有
        ，因為他(即被告)有跟我說，他說賺個走路工」等語明
        確在卷(見同上偵卷，第59頁)，是被告丙○○販賣甲基
        安非他命，主觀上具有營利之意圖一節，應可認定。至
        意圖營利而販賣毒品者，並不代表販毒所得必然極高，
        而係隨其係屬販毒結構中之上、中、下游等暨各種因素
        而有別，是若執被告係從事計程車為業，遽論被告應無
        意圖營利而販賣毒品之辯詞，洵屬無稽，自無可採。況
        再徵諸本件被告於未及1個月間(自98年4月10日起至98
        年5月4日止)，即有高達18餘件之販賣毒品犯行，其販
        賣毒品次數之頻繁、間隔之短暫，更反應其遭查緝之風
        險甚高，抑且，自被告上開犯行之時間軌跡中，亦可見
        被告於98年4月14日、4月20日、4月21日等日內，均屬
        一日內多次與不同證人間進行交錯、頻繁之毒品交易，
        若非意圖營利販賣，又豈有此情？是被告主觀上具有意
        圖營利乙節，已臻明確，堪以認定。
    (五)、綜上所述，本件事證明確，被告所辯皆無足取，上開被
        告意圖營利而販賣第二級毒品予證人乙○○、戊○○、
        甲○○之犯行均堪認定，自應依法論科。
參、論罪科刑
一、按「行為後法律有變更者，適用行為時之法律。但行為後之
    法律有利於行為人者，適用最有利於行為人之法律」，刑法
    第2條第1項定有明文，修正之立法理由亦明示改採取「從舊
    從輕」原則。查本件被告行為後，毒品危害防制條例部分條
    文業已修正，並經總統於98年5月20日公布，惟本次修正條
    文，涉及多項授權法規修正或訂定，須有一定施行日期，以
    完備相關法令修訂及行政作業程序，其主管機關法務部立法
    原意亦認為本次修正條文應回歸同條例第36條規定，自公布
    後6個月施行（臺灣高等法院暨所屬法院因應新修正毒品危
    害防制條例施行法律問題研討會結論參照），即於98年11月
    20日起施行，而按修正、施行前毒品危害防制條例第4條第2
    項原規定：「製造、運輸、販賣第二級毒品者，處無期徒刑
    或7年以上有期徒刑，得併科新臺幣7百萬元以下罰金。」；
    修正施行後之條文則規定：「製造、運輸、販賣第二級毒品
    者，處無期徒刑或7年以上有期徒刑，得併科新臺幣1千萬元
    以下罰金」，其罰金上限由700萬元修正提高為1千萬元之修
    正。是經比較修正前後之規定，應以修正前之規定較有利於
    被告，故與刑法第2條第1項但書規定不合，本件被告之各次
    販賣第二級毒品犯行，自均應適用修正施行前之毒品危害防
    制條例第4條第2項之規定。
二、按甲基安非他命係屬毒品危害防制條例第2條第2項第2款所
    列之第二級毒品。核被告所為，係犯修正施行前毒品危害防
    制條例第4條第2項之販賣第二級毒品罪。被告持有第二級毒
    品之低度行為，為其販賣之高度行為所吸收，不另論罪。被
    告所犯如附表編號1-1號至1-5號；2-1號至2-4號；3-1號至3
    -9號所示，共計18次販賣第二級毒品之行為，犯意各別，行
    為互殊，應予分論併罰。
三、被告前受如事實欄所示之有期徒刑執行完畢，有臺灣高等法
    院被告前案紀錄表在卷可憑，為累犯，應依刑法第47條第1
    項規定，各加重其刑。惟因被告所犯之第二級毒品罪之法定
    本刑為無期徒刑部分，依法不得加重，故僅就有期徒刑及得
    併科之罰金刑部分，加重其刑。
四、又販賣毒品之人，其原因動機各人不一，犯罪情節未必盡同
    ，或有大宗運輸者，亦有中、小之分，其販賣行為所造成危
    害社會之程度自屬有異，法律科處此類犯罪，所設之法定最
    低本刑卻相同，不可謂不重。於此情形，倘依其情狀處以相
    當之有期徒刑，即足以懲儆，並可達防衛社會之目的者，自
    非不可依客觀之犯行與主觀之惡性二者加以考量其情狀，是
    否有可憫恕之處，適用刑法第59條之規定酌量減輕其刑，期
    使個案裁判之量刑，能斟酌至當，符合比例原則。經查：被
    告販賣第二級毒品（詳如附表所示），戕害國民健康，助長
    施用毒品惡習，其行為雖實屬不該，惟被告經認定販賣毒品
    次數雖高達18次，然對象僅有3人，每次販賣毒品數量不多
    ，獲利非鉅，所為均係小額交易，應係毒品交易之下游，其
    惡性情節較諸大量走私進口或長期販賣毒品之「大盤」、「
    中盤」毒販多所差異，對於他人及國家社會侵害之程度非屬
    重大，因認被告販賣之犯罪情節非重，縱對其科以最低法定
    刑猶嫌過重，依一般國民生活經驗法則，尚屬情輕法重，當
    足引起一般人之同情，顯有憫恕之處，爰依刑法第59條規定
    減輕被告各次犯行之刑度，並遞減之，且就渠等法定刑為有
    期徒刑及罰金刑部分，依法先加重後再遞減輕之。
五、爰審酌被告販賣第二級毒品予人施用，使人沉迷毒癮而無法
    自拔，輕則戕害施用者之身心健康，重則引發各種犯罪，而
    為社會治安敗壞之源頭，對於社會平和秩序實有相當程度之
    危害；兼衡量被告素行、生活狀況、智識程度、犯罪動機、
    目的、販賣毒品次數暨其各次數量，併其所得利潤、因畏罪
    而飾詞狡辯之犯後態度等一切情狀，分別就量處如附表科刑
    欄所示之刑，暨定其應執行刑如主文之所示。至公訴人雖認
    本件被告否認犯罪，復無悔改之意，應無刑法第59條酌減其
    刑之適用，並具體求刑本件被告之各別犯行應至少量處有期
    徒年7年以上，固屬卓見，惟本院綜析本件犯案全情，詳加
    斟酌，並已為前開之說明，是認以本案之情節，對被告之個
    別犯行量處如附表科刑欄所示之刑，暨定如主文所示之應執
    行刑，方屬妥適，則公訴人此部之主張，應尚無必要。
六、按犯毒品危害防制條例第4條至第9條、第12條、第13條或第
    14條第1項、第2項之罪者，其供犯罪所用或因犯罪所得之財
    物均沒收之，如全部或一部不能沒收時，追徵其價額或以其
    財產抵償之，毒品危害防制條例第19條第1項定有明文。經
    查，被告如附表所示販賣第二級毒品所得財物，除如附表編
    號1-3號、1-5號所示，係因證人乙○○以賒帳方式向被告購
    得毒品，且尚乏證據認此二筆款項業已清償，是無以認被告
    有此部之販毒所得外，被告本件之販毒所得總計應有1萬9千
    元。且縱此部分所得並未扣案，依上開規定，仍應分別於其
    所犯如附表所示「科刑」欄項下，併予宣告沒收，如全部或
    一部不能沒收時，以其財產抵償之。
七、查本件證人甲○○98年8月5日下午6時17分，在臺北縣政府
    警察局金山分局偵查隊，向承辦員警證述，其確於何時、何
    地、以何方式、多少金額，向本件被告丙○○購買第二級毒
    品多次。其後，亦於98年8月20日在臺灣基隆地方法院檢察
    署檢察官偵查中，以證人身分於供前具結後，亦為相同一致
    之明確證述存卷可查；然於本院99年1月14日審理時，則在
    具結後翻異前證，陳稱其均是與被告丙○○合資購買毒品，
    並均係與被告一同前去找上游毒販所購得，實係因警察叫他
    這樣講，其為了不被檢察官為難，始為上開證述(見本院99
    年1月14日審判筆錄，第18頁至第22頁)。則其本院審理中就
    本案關於被告涉嫌販賣第二級毒品罪嫌之重要事項所為之證
    述，係屬虛偽陳述，而顯有觸犯刑法第168條偽證罪之嫌疑
    ，應由公訴人依法另為處理，併此敘明。
據上論斷，應依刑事訴訟法第299條第1項前段，修正前毒品危害
防制條例第4條第2項、第19條第1項，刑法第2條第1項前段、第
11 條、第47條第1項、第59條、第51條第5款，判決如主文。
本案經檢察官丁○○到庭執行職務。
中    華    民    國    99    年     1    月    28    日
                  刑事第四庭審判長法  官    王福康
                                  法  官    周霙蘭
                                  法  官    何怡穎
上正本證明與原本無異
如不服本判決應於收受送達後10日內向本院提出上訴書狀，並應
敘述具體理由；其未敘述上訴理由者，應於上訴期間屆滿後20日
內向本院補提理由書(均須按他造當事人之人數附繕本)「切勿逕
送上級法院」。
附錄所犯法條：
中    華    民    國    99    年    1     月    28    日
                                  書記官    翁其良
修正施行前之毒品危害防制條例第4條第2項
製造、運輸、販賣第二級毒品者，處無期徒刑或七年以上有期徒
刑，得併科新臺幣七百萬元以下罰金。
附表《丙○○販賣第二級毒品一覽表》
┌──┬───┬────┬───┬───────┬─────────────┬────┬────┐
│編號│ 時間 │ 地  點 │對  象│   犯罪事實   │         證      據       │所犯罪名│  科刑  │
├──┼───┼────┼───┼───────┼─────────────┼────┼────┤
│1-1 │98年4 │乙○○瑞│乙○○│乙○○使用以江│一、被告供述              │修正施行│丙○○販│
│    │月16日│芳住處附│      │志偉聲請之0955│※警詢                    │前之毒品│賣第二級│
│    │下午2 │近，近鐵│      │441933行動電話│(一)98年9月23日上午2時17分  │危害防制│毒品，累│
│    │時16分│道旁    │      │撥打到丙○○所│  警詢筆錄                │條例第4 │犯，處有│
│    │      │        │      │使用之00000000│（98年度偵字第4327號卷頁5 │條第2項 │期徒刑肆│
│    │      │        │      │64行動電話（即│  至7背頁）               │販賣第二│年，未據│
│    │      │        │      │向綽號阿堅之男│※偵訊                    │級毒品既│扣案販賣│
│    │      │        │      │子借用），並由│(一)98年9月23日上午10時35分 │遂罪    │第二級毒│
│    │      │        │      │乙○○向丙○○│  偵訊筆錄                │        │品所得財│
│    │      │        │      │購買新臺幣1,00│（98年度偵字第4327號卷頁83│        │物新臺幣│
│    │      │        │      │0元之第二級毒 │  至85）                  │        │壹仟元，│
│    │      │        │      │品甲基安非他命│※審訊                    │        │沒收，如│
│    │      │        │      │1包（重量不詳 │(一)98年11月4日上午1時23分  │        │全部或一│
│    │      │        │      │），嗣後由連朝│  審訊筆錄                │        │部不能沒│
│    │      │        │      │普前往乙○○瑞│（98年度訴字第1106號卷頁23│        │收時，以│
│    │      │        │      │芳住處附近之鐵│  至28）                  │        │其財產抵│
│    │      │        │      │道旁交付甲基安│二、證人乙○○證述        │        │償之。  │
│    │      │        │      │非他命既遂。  │※警詢                    │        │        │
│    │      │        │      │              │(一)98年7月15日凌晨0時45分  │        │        │
│    │      │        │      │              │  警詢筆錄                │        │        │
│    │      │        │      │              │（98年度偵字第4327號卷頁12│        │        │
│    │      │        │      │              │  至16）                  │        │        │
│    │      │        │      │              │※偵訊                    │        │        │
│    │      │        │      │              │(一)98年7月15日上午11時36分 │        │        │
│    │      │        │      │              │  偵訊筆錄（供前具結）    │        │        │
│    │      │        │      │              │（98年度偵字第4327號卷頁47│        │        │
│    │      │        │      │              │  至51）                  │        │        │
│    │      │        │      │              │三、證人戊○○證述        │        │        │
│    │      │        │      │              │※警詢                    │        │        │
│    │      │        │      │              │(一)98年7月20日下午3時40分  │        │        │
│    │      │        │      │              │  警詢筆錄                │        │        │
│    │      │        │      │              │（98年度偵字第4327號卷頁21│        │        │
│    │      │        │      │              │  至24背頁）              │        │        │
│    │      │        │      │              │※偵訊                    │        │        │
│    │      │        │      │              │(一)98年7月21日上午11時20分 │        │        │
│    │      │        │      │              │  偵訊筆錄（供前具結）    │        │        │
│    │      │        ├───┼───────┤（98年度偵字第4327號卷頁54│        │        │
│    │      │        │乙○○│戊○○並有使用│  至59）                  │        │        │
│    │      │        │      │以張澤宏名義聲│                          │        │        │
│    │      │        │      │請之0000000000│四、臺灣基隆地方法院98年聲│        │        │
│    │      │        │      │行動電話撥打到│    監字000126號通訊監察書│        │        │
│    │      │        │      │丙○○所使用之│（98年度偵字第4327號卷頁93│        │        │
│    │      │        │      │0000000000行動│  至97）                  │        │        │
│    │      │        │      │電話（即向綽號│五、監聽譯文內容98年4月16 │        │        │
│    │      │        │      │阿堅之男子借用│    日下午2時4分37秒、2時 │        │        │
│    │      │        │      │），該次為謝明│    16 分38秒之監聽譯文   │        │        │
│    │      │        │      │輝代乙○○向連│（98年度偵字第4327號卷頁  │        │        │
│    │      │        │      │朝普購買前開第│  19）                    │        │        │
│    │      │        │      │二級毒品甲基安│六、臺灣基隆地方法院98年聲│        │        │
│    │      │        │      │非他命1包，惟 │    監字000126號通訊監察書│        │        │
│    │      │        │      │因數量、價格等│（98年度偵字第4327號卷頁93│        │        │
│    │      │        │      │並不確定，故嗣│  至97）                  │        │        │
│    │      │        │      │後則由乙○○親│七、監聽譯文內容98年4月16 │        │        │
│    │      │        │      │向丙○○連絡，│    日下午1時43分24秒、1時│        │        │
│    │      │        │      │而確定交易毒品│    49 分8秒、1時50分29秒 │        │        │
│    │      │        │      │金額，丙○○則│    之監聽譯文            │        │        │
│    │      │        │      │前往乙○○瑞芳│（98年度偵字第4327號卷頁25│        │        │
│    │      │        │      │住處附近鐵道旁│  至25背頁）              │        │        │
│    │      │        │      │交付甲基安非他│                          │        │        │
│    │      │        │      │命予乙○○而既│                          │        │        │
│    │      │        │      │遂。          │                          │        │        │
├──┼───┼────┼───┼───────┼─────────────┼────┼────┤
│1-2 │98年4 │丙○○基│乙○○│乙○○使用以江│一、被告供述              │修正施行│丙○○販│
│    │月21日│隆市深澳│      │志偉聲請之0955│※警詢                    │前之毒品│賣第二級│
│    │上午3 │坑住處附│      │441933行動電話│(一)98年9月23日上午2時17分  │危害防制│毒品，累│
│    │時8分 │近      │      │撥打到丙○○所│  警詢筆錄                │條例第4 │犯，處有│
│    │      │        │      │使用之00000000│（98年度偵字第4327號卷頁5 │條第2項 │期徒刑肆│
│    │      │        │      │64行動電話（即│  至7背頁）               │販賣第二│年，未據│
│    │      │        │      │向綽號阿堅之男│※偵訊                    │級毒品既│扣案販賣│
│    │      │        │      │子借用），並由│(一)98年9月23日上午10時35分 │遂罪    │第二級毒│
│    │      │        │      │乙○○向丙○○│  偵訊筆錄                │        │品所得財│
│    │      │        │      │購買新臺幣1,00│（98年度偵字第4327號卷頁83│        │物新臺幣│
│    │      │        │      │0元之第二級甲 │  至85）                  │        │壹仟元，│
│    │      │        │      │基毒品甲基安非│※審訊                    │        │沒收，如│
│    │      │        │      │他命1包（重量 │(一)98年11月4日上午1時23分  │        │全部或一│
│    │      │        │      │不詳），嗣後由│  審訊筆錄                │        │部不能沒│
│    │      │        │      │乙○○前往連朝│（98年度訴字第1106號卷頁23│        │收時，以│
│    │      │        │      │普基隆市深澳坑│  至28）                  │        │其財產抵│
│    │      │        │      │住處附近購買甲│二、證人乙○○證述        │        │償之。  │
│    │      │        │      │基安非他命既遂│※警詢                    │        │        │
│    │      │        │      │。            │(一)98年7月15日凌晨0時45分  │        │        │
│    │      │        │      │              │  警詢筆錄                │        │        │
│    │      │        │      │              │（98年度偵字第4327號卷頁12│        │        │
│    │      │        │      │              │  至16）                  │        │        │
│    │      │        │      │              │※偵訊                    │        │        │
│    │      │        │      │              │(一)98年7月15日上午11時36分 │        │        │
│    │      │        │      │              │  偵訊筆錄（供前具結）    │        │        │
│    │      │        │      │              │（98年度偵字第4327號卷頁47│        │        │
│    │      │        │      │              │  至51）                  │        │        │
│    │      │        │      │              │三、臺灣基隆地方法院98年聲│        │        │
│    │      │        │      │              │    監字000126號通訊監察書│        │        │
│    │      │        │      │              │（98年度偵字第4327號卷頁93│        │        │
│    │      │        │      │              │  至97）                  │        │        │
│    │      │        │      │              │四、監聽譯文內容98年4 月21│        │        │
│    │      │        │      │              │    日上午2時59分11秒、3時│        │        │
│    │      │        │      │              │    8 分9秒之監聽譯文     │        │        │
│    │      │        │      │              │（98年度偵字第4327號卷頁  │        │        │
│    │      │        │      │              │  19）                    │        │        │
├──┼───┼────┼───┼───────┼─────────────┼────┼────┤
│1-3 │98年4 │戊○○瑞│乙○○│乙○○使用以江│一、被告供述              │修正施行│丙○○販│
│    │月21日│芳住處後│      │志偉聲請之0955│※警詢                    │前之毒品│賣第二級│
│    │下午11│門      │      │441933行動電話│(一)98年9月23日上午2時17分  │危害防制│毒品，累│
│    │時51  │        │      │撥打到丙○○所│  警詢筆錄                │條例第4 │犯，處有│
│    │分    │        │      │使用之00000000│（98年度偵字第4327號卷頁5 │條第2項 │期徒刑肆│
│    │      │        │      │64行動電話（即│  至7背頁）               │販賣第二│年。    │
│    │      │        │      │向綽號阿堅之男│※偵訊                    │級毒品既│        │
│    │      │        │      │子借用），並由│(一)98年9月23日上午10時35分 │遂罪    │        │
│    │      │        │      │乙○○向丙○○│  偵訊筆錄                │        │        │
│    │      │        │      │購買新臺幣1,00│（98年度偵字第4327號卷頁83│        │        │
│    │      │        │      │0元之第二級毒 │  至85）                  │        │        │
│    │      │        │      │品甲基安非他命│※審訊                    │        │        │
│    │      │        │      │1包（重量不詳 │(一)98年11月4日上午1時23分  │        │        │
│    │      │        │      │）。嗣後由連朝│  審訊筆錄                │        │        │
│    │      │        │      │普前往戊○○瑞│（98年度訴字第1106號卷頁23│        │        │
│    │      │        │      │芳住處後門交付│  至28）                  │        │        │
│    │      │        │      │毒品甲基安非他│二、證人乙○○證述        │        │        │
│    │      │        │      │命予乙○○既遂│※警詢                    │        │        │
│    │      │        │      │，惟尚欠該次交│(一)98年7月15日凌晨0時45分  │        │        │
│    │      │        │      │易金額1, 000元│  警詢筆錄                │        │        │
│    │      │        │      │。            │（98年度偵字第4327號卷頁12│        │        │
│    │      │        │      │              │  至16）                  │        │        │
│    │      │        │      │              │※偵訊                    │        │        │
│    │      │        │      │              │(一)98年7月15日上午11時36分 │        │        │
│    │      │        │      │              │  偵訊筆錄（供前具結）    │        │        │
│    │      │        │      │              │（98年度偵字第4327號卷頁47│        │        │
│    │      │        │      │              │  至51）                  │        │        │
│    │      │        │      │              │三、臺灣基隆地方法院98年聲│        │        │
│    │      │        │      │              │    監字000126號通訊監察書│        │        │
│    │      │        │      │              │（98年度偵字第4327號卷頁93│        │        │
│    │      │        │      │              │  至97）                  │        │        │
│    │      │        │      │              │四、監聽譯文內容98年4月21 │        │        │
│    │      │        │      │              │    日下午9時45分41秒、9時│        │        │
│    │      │        │      │              │    48分48秒、11時51分17秒│        │        │
│    │      │        │      │              │    （起訴書附表誤載為下午│        │        │
│    │      │        │      │              │    1時51分17秒）之監聽譯 │        │        │
│    │      │        │      │              │    文                    │        │        │
│    │      │        │      │              │（98年度偵字第4327號卷頁19│        │        │
│    │      │        │      │              │  背頁）                  │        │        │
├──┼───┼────┼───┼───────┼─────────────┼────┼────┤
│1-4 │98年4 │戊○○瑞│乙○○│乙○○使用以江│一、被告供述              │修正施行│丙○○販│
│    │月22日│芳住處前│      │志偉聲請之0955│※警詢                    │前之毒品│賣第二級│
│    │凌晨0 │門      │      │441933行動電話│(一)98年9月23日上午2時17分  │危害防制│毒品，累│
│    │時24分│        │      │撥打到丙○○所│  警詢筆錄                │條例第4 │犯，處有│
│    │      │        │      │使用之00000000│（98年度偵字第4327號卷頁5 │條第2項 │期徒刑肆│
│    │      │        │      │64行動電話（即│  至7背頁）               │販賣第二│年，未據│
│    │      │        │      │向綽號阿堅之男│※偵訊                    │級毒品既│扣案販賣│
│    │      │        │      │子借用），並由│(一)98年9月23日上午10時35分 │遂罪    │第二級毒│
│    │      │        │      │乙○○以不詳友│  偵訊筆錄                │        │品所得財│
│    │      │        │      │人名義向丙○○│（98年度偵字第4327號卷頁83│        │物新臺幣│
│    │      │        │      │購買新臺幣1,00│  至85）                  │        │壹仟元，│
│    │      │        │      │0元之第二級毒 │※審訊                    │        │沒收，如│
│    │      │        │      │品甲基安非他命│(一)98年11月4日上午1時23分  │        │全部或一│
│    │      │        │      │1包（重量不詳 │  審訊筆錄                │        │部不能沒│
│    │      │        │      │），嗣後由連朝│（98年度訴字第1106號卷頁23│        │收時，以│
│    │      │        │      │普前往戊○○瑞│  至28）                  │        │其財產抵│
│    │      │        │      │芳住處前門交付│二、證人乙○○證述        │        │償之。  │
│    │      │        │      │毒品甲基安非他│※警詢                    │        │        │
│    │      │        │      │命予乙○○既遂│(一)98年7月15日凌晨0時45分  │        │        │
│    │      │        │      │。            │  警詢筆錄                │        │        │
│    │      │        │      │              │（98年度偵字第4327號卷頁12│        │        │
│    │      │        │      │              │  至16）                  │        │        │
│    │      │        │      │              │※偵訊                    │        │        │
│    │      │        │      │              │(一)98年7月15日上午11時36分 │        │        │
│    │      │        │      │              │  偵訊筆錄（供前具結）    │        │        │
│    │      │        │      │              │（98年度偵字第4327號卷頁47│        │        │
│    │      │        │      │              │  至51）                  │        │        │
│    │      │        │      │              │三、臺灣基隆地方法院98年聲│        │        │
│    │      │        │      │              │    監字000126號通訊監察書│        │        │
│    │      │        │      │              │（98年度偵字第4327號卷頁93│        │        │
│    │      │        │      │              │  至97）                  │        │        │
│    │      │        │      │              │四、監聽譯文內容98年4月22 │        │        │
│    │      │        │      │              │    日凌晨0時24分31秒之監 │        │        │
│    │      │        │      │              │    聽譯文                │        │        │
│    │      │        │      │              │（98年度偵字第4327號卷頁  │        │        │
│    │      │        │      │              │  20）                    │        │        │
├──┼───┼────┼───┼───────┼─────────────┼────┼────┤
│1-5 │98年4 │乙○○瑞│乙○○│乙○○使用以江│一、被告供述              │修正施行│丙○○販│
│    │月25日│芳住處外│      │志偉聲請之0955│※警詢                    │前之毒品│賣第二級│
│    │下午2 │面      │      │441933行動電話│(一)98年9月23日上午2時17分  │危害防制│毒品，累│
│    │時59分│        │      │撥打到丙○○所│  警詢筆錄                │條例第4 │犯，處有│
│    │      │        │      │使用之00000000│（98年度偵字第4327號卷頁5 │條第2項 │期徒刑肆│
│    │      │        │      │64行動電話（即│  至7背頁）               │販賣第二│年。    │
│    │      │        │      │向綽號阿堅之男│※偵訊                    │級毒品既│        │
│    │      │        │      │子借用），並由│(一)98年9月23日上午10時35分 │遂罪    │        │
│    │      │        │      │乙○○向丙○○│  偵訊筆錄                │        │        │
│    │      │        │      │購買新臺幣1,00│（98年度偵字第4327號卷頁83│        │        │
│    │      │        │      │0 元之第二級毒│  至85）                  │        │        │
│    │      │        │      │品甲基安非他命│※審訊                    │        │        │
│    │      │        │      │1包（重量不詳 │(一)98年11月4日上午1時23分  │        │        │
│    │      │        │      │）。嗣後由連朝│  審訊筆錄                │        │        │
│    │      │        │      │普前往乙○○瑞│（98年度訴字第1106號卷頁23│        │        │
│    │      │        │      │芳住處交付毒品│  至28）                  │        │        │
│    │      │        │      │甲基安非他命既│二、證人乙○○證述        │        │        │
│    │      │        │      │遂，惟尚欠該次│※警詢                    │        │        │
│    │      │        │      │交易金額1,000 │(一)98年7月15日凌晨0時45分  │        │        │
│    │      │        │      │元。          │  警詢筆錄                │        │        │
│    │      │        │      │              │（98年度偵字第4327號卷頁12│        │        │
│    │      │        │      │              │  至16）                  │        │        │
│    │      │        │      │              │※偵訊                    │        │        │
│    │      │        │      │              │(一)98年7月15日上午11時36分 │        │        │
│    │      │        │      │              │  偵訊筆錄（供前具結）    │        │        │
│    │      │        │      │              │（98年度偵字第4327號卷頁47│        │        │
│    │      │        │      │              │  至51）                  │        │        │
│    │      │        │      │              │三、臺灣基隆地方法院98年聲│        │        │
│    │      │        │      │              │    監字000126號通訊監察書│        │        │
│    │      │        │      │              │（98年度偵字第4327號卷頁93│        │        │
│    │      │        │      │              │  至97）                  │        │        │
│    │      │        │      │              │四、監聽譯文內容98年4月25 │        │        │
│    │      │        │      │              │    日下午2時41分31秒、2時│        │        │
│    │      │        │      │              │    59分26秒之監聽譯文    │        │        │
│    │      │        │      │              │（98年度偵字第4327號卷頁  │        │        │
│    │      │        │      │              │  20）                    │        │        │
├──┼───┼────┼───┼───────┼─────────────┼────┼────┤
│2-1 │98年4 │戊○○瑞│戊○○│戊○○使用以張│一、被告供述              │修正施行│丙○○販│
│    │月14日│芳住處外│      │澤宏聲請之0986│※警詢                    │前之毒品│賣第二級│
│    │下午6 │        │      │411454行動電話│(一)98年9月23日上午2時17分  │危害防制│毒品，累│
│    │時15分│        │      │撥打到丙○○所│  警詢筆錄                │條例第4 │犯，處有│
│    │      │        │      │使用之00000000│（98年度偵字第4327號卷頁5 │條第2項 │期徒刑肆│
│    │      │        │      │64行動電話（即│  至7背頁）               │販賣第二│年，未據│
│    │      │        │      │向綽號阿堅之男│※偵訊                    │級毒品既│扣案販賣│
│    │      │        │      │子借用），並由│(一)98年9月23日上午10時35分 │遂罪    │第二級毒│
│    │      │        │      │戊○○向丙○○│  偵訊筆錄                │        │品所得財│
│    │      │        │      │購買新臺幣1,00│（98年度偵字第4327號卷頁83│        │物新臺幣│
│    │      │        │      │0元之第二級毒 │  至85）                  │        │壹仟元，│
│    │      │        │      │品甲基安非他命│※審訊                    │        │沒收，如│
│    │      │        │      │1包（重量0.15 │(一)98年11月4日上午1時23分  │        │全部或一│
│    │      │        │      │公克），嗣後由│  審訊筆錄                │        │部不能沒│
│    │      │        │      │丙○○前往謝明│（98年度訴字第1106號卷頁23│        │收時，以│
│    │      │        │      │輝瑞芳住處外交│  至28）                  │        │其財產抵│
│    │      │        │      │付甲基安非他命│二、證人戊○○證述        │        │償之。  │
│    │      │        │      │既遂。        │※警詢                    │        │        │
│    │      │        │      │              │(一)98年7月20日下午3時40分  │        │        │
│    │      │        │      │              │  警詢筆錄                │        │        │
│    │      │        │      │              │（98年度偵字第4327號卷頁21│        │        │
│    │      │        │      │              │  至24背頁）              │        │        │
│    │      │        │      │              │※偵訊                    │        │        │
│    │      │        │      │              │(一)98年7月21日上午11時20分 │        │        │
│    │      │        │      │              │  偵訊筆錄（供前具結）    │        │        │
│    │      │        │      │              │（98年度偵字第4327號卷頁54│        │        │
│    │      │        │      │              │  至59）                  │        │        │
│    │      │        │      │              │三、臺灣基隆地方法院98年聲│        │        │
│    │      │        │      │              │    監字000126號通訊監察書│        │        │
│    │      │        │      │              │（98年度偵字第4327號卷頁93│        │        │
│    │      │        │      │              │  至97）                  │        │        │
│    │      │        │      │              │四、監聽譯文內容98年4月14 │        │        │
│    │      │        │      │              │    日下午6時15分31秒之監 │        │        │
│    │      │        │      │              │    聽譯文                │        │        │
│    │      │        │      │              │（98年度偵字第4327號卷頁  │        │        │
│    │      │        │      │              │  25）                    │        │        │
├──┼───┼────┼───┼───────┼─────────────┼────┼────┤
│2-2 │98年4 │新店靠小│戊○○│戊○○使用以張│一、被告供述              │修正施行│丙○○販│
│    │月18日│碧潭某工│      │澤宏聲請之0986│※警詢                    │前之毒品│賣第二級│
│    │上午9 │地      │      │411454行動電話│(一)98年9月23日上午2時17分  │危害防制│毒品，累│
│    │時43分│        │      │撥打到丙○○所│  警詢筆錄                │條例第4 │犯，處有│
│    │      │        │      │使用之00000000│（98年度偵字第4327號卷頁5 │條第2項 │期徒刑肆│
│    │      │        │      │64行動電話（即│  至7背頁）               │販賣第二│年，未據│
│    │      │        │      │向綽號阿堅之男│※偵訊                    │級毒品既│扣案販賣│
│    │      │        │      │子借用），並由│(一)98年9月23日上午10時35分 │遂罪    │第二級毒│
│    │      │        │      │戊○○向丙○○│  偵訊筆錄                │        │品所得財│
│    │      │        │      │購買新臺幣2,00│（98年度偵字第4327號卷頁83│        │物新臺幣│
│    │      │        │      │0元 (與乙○○ │  至85）                  │        │貳仟元，│
│    │      │        │      │合資1,000元)之│※審訊                    │        │沒收，如│
│    │      │        │      │第二級毒品甲基│(一)98年11月4日上午1時23分  │        │全部或一│
│    │      │        │      │安非他命2包（ │  審訊筆錄                │        │部不能沒│
│    │      │        │      │重量0.30公克）│（98年度訴字第1106號卷頁23│        │收時，以│
│    │      │        │      │，嗣後由丙○○│  至28）                  │        │其財產抵│
│    │      │        │      │前往戊○○工作│二、證人戊○○證述        │        │償之。  │
│    │      │        │      │地點之新店靠近│※警詢                    │        │        │
│    │      │        │      │小碧潭工地交付│(一)98年7月20日下午3時40分  │        │        │
│    │      │        │      │甲基安非他命既│  警詢筆錄                │        │        │
│    │      │        │      │遂。          │（98年度偵字第4327號卷頁21│        │        │
│    │      │        │      │              │  至24背頁）              │        │        │
│    │      │        │      │              │※偵訊                    │        │        │
│    │      │        │      │              │(一)98年7月21日上午11時20分 │        │        │
│    │      │        │      │              │  偵訊筆錄（供前具結）    │        │        │
│    │      │        │      │              │（98年度偵字第4327號卷頁54│        │        │
│    │      │        │      │              │  至59）                  │        │        │
│    │      │        │      │              │三、臺灣基隆地方法院98年聲│        │        │
│    │      │        │      │              │    監字000126號通訊監察書│        │        │
│    │      │        │      │              │（98年度偵字第4327號卷頁93│        │        │
│    │      │        │      │              │  至97）                  │        │        │
│    │      │        │      │              │四、監聽譯文內容98年4月18 │        │        │
│    │      │        │      │              │    日上午7時57分28秒、9時│        │        │
│    │      │        │      │              │    3分56秒、9時43分10秒之│        │        │
│    │      │        │      │              │    監聽譯文              │        │        │
│    │      │        │      │              │（98年度偵字第4327號卷頁25│        │        │
│    │      │        │      │              │  背頁）                  │        │        │
├──┼───┼────┼───┼───────┼─────────────┼────┼────┤
│2-3 │98年4 │戊○○瑞│戊○○│戊○○使用以張│一、被告供述              │修正施行│丙○○販│
│    │月20日│芳住處  │      │澤宏聲請之0986│※警詢                    │前之毒品│賣第二級│
│    │下午9 │        │      │411454行動電話│(一)98年9月23日上午2時17分  │危害防制│毒品，累│
│    │時27分│        │      │撥打到丙○○所│  警詢筆錄                │條例第4 │犯，處有│
│    │      │        │      │使用之00000000│（98年度偵字第4327號卷頁5 │條第2項 │期徒刑肆│
│    │      │        │      │64行動電話（即│  至7背頁）               │販賣第二│年，未據│
│    │      │        │      │向綽號阿堅之男│※偵訊                    │級毒品既│扣案販賣│
│    │      │        │      │子借用），並由│(一)98年9月23日上午10時35分 │遂罪    │第二級毒│
│    │      │        │      │戊○○向丙○○│  偵訊筆錄                │        │品所得財│
│    │      │        │      │購買新臺幣2,00│（98年度偵字第4327號卷頁83│        │物新臺幣│
│    │      │        │      │0元 (與乙○○ │  至85）                  │        │貳仟元，│
│    │      │        │      │合資1,000元)之│※審訊                    │        │沒收，如│
│    │      │        │      │第二級毒品甲基│(一)98年11月4日上午1時23分  │        │全部或一│
│    │      │        │      │安非他命2包（ │  審訊筆錄                │        │部不能沒│
│    │      │        │      │重量0.30公克）│（98年度訴字第1106號卷頁23│        │收時，以│
│    │      │        │      │，嗣後由丙○○│  至28）                  │        │其財產抵│
│    │      │        │      │前往戊○○潭瑞│二、證人戊○○證述        │        │償之。  │
│    │      │        │      │芳住處交付甲基│※警詢                    │        │        │
│    │      │        │      │安非他命既遂。│(一)98年7月20日下午3時40分  │        │        │
│    │      │        │      │              │  警詢筆錄                │        │        │
│    │      │        │      │              │（98年度偵字第4327號卷頁21│        │        │
│    │      │        │      │              │  至24背頁）              │        │        │
│    │      │        │      │              │※偵訊                    │        │        │
│    │      │        │      │              │(一)98年7月21日上午11時20分 │        │        │
│    │      │        │      │              │  偵訊筆錄（供前具結）    │        │        │
│    │      │        │      │              │（98年度偵字第4327號卷頁54│        │        │
│    │      │        │      │              │  至59）                  │        │        │
│    │      │        │      │              │三、臺灣基隆地方法院98年聲│        │        │
│    │      │        │      │              │    監字000126號通訊監察書│        │        │
│    │      │        │      │              │（98年度偵字第4327號卷頁93│        │        │
│    │      │        │      │              │  至97）                  │        │        │
│    │      │        │      │              │四、監聽譯文內容98年4月20 │        │        │
│    │      │        │      │              │    日下午8時7分47秒、8時 │        │        │
│    │      │        │      │              │    43分25秒、8時47分41秒 │        │        │
│    │      │        │      │              │    、8時55分28秒、9時27分│        │        │
│    │      │        │      │              │    22秒                  │        │        │
│    │      │        │      │              │（98年度偵字第4327號卷頁26│        │        │
│    │      │        │      │              │  至26背頁）              │        │        │
├──┼───┼────┼───┼───────┼─────────────┼────┼────┤
│2-4 │98年4 │戊○○瑞│戊○○│戊○○使用以張│一、被告供述              │修正施行│丙○○販│
│    │月30日│芳住處  │      │澤宏聲請之0986│※警詢                    │前之毒品│賣第二級│
│    │下午11│        │      │411454行動電話│(一)98年9月23日上午2時17分  │危害防制│毒品，累│
│    │時55分│        │      │撥打到丙○○所│  警詢筆錄                │條例第4 │犯，處有│
│    │29秒  │        │      │使用之00000000│（98年度偵字第4327號卷頁5 │條第2項 │期徒刑肆│
│    │      │        │      │64行動電話（即│  至7背頁）               │販賣第二│年，未據│
│    │      │        │      │向綽號阿堅之男│※偵訊                    │級毒品既│扣案販賣│
│    │      │        │      │子借用），並由│(一)98年9月23日上午10時35分 │遂罪    │第二級毒│
│    │      │        │      │戊○○以乙○○│  偵訊筆錄                │        │品所得財│
│    │      │        │      │名義，向丙○○│（98年度偵字第4327號卷頁83│        │物新臺幣│
│    │      │        │      │表示要購買新臺│  至85）                  │        │壹仟元，│
│    │      │        │      │幣1, 000元之第│※審訊                    │        │沒收，如│
│    │      │        │      │二級毒品甲基安│(一)98年11月4日上午1時23分  │        │全部或一│
│    │      │        │      │非他命1包（重 │  審訊筆錄                │        │部不能沒│
│    │      │        │      │量0.15公克），│（98年度訴字第1106號卷頁23│        │收時，以│
│    │      │        │      │嗣後由丙○○前│  至28）                  │        │其財產抵│
│    │      │        │      │往戊○○潭瑞芳│二、證人戊○○證述        │        │償之。  │
│    │      │        │      │住處交付甲基安│※警詢                    │        │        │
│    │      │        │      │非他命既遂。  │(一)98年7月20日下午3時40分  │        │        │
│    │      │        │      │              │  警詢筆錄                │        │        │
│    │      │        │      │              │（98年度偵字第4327號卷頁21│        │        │
│    │      │        │      │              │  至24背頁）              │        │        │
│    │      │        │      │              │※偵訊                    │        │        │
│    │      │        │      │              │(一)98年7月21日上午11時20分 │        │        │
│    │      │        │      │              │  偵訊筆錄（供前具結）    │        │        │
│    │      │        │      │              │（98年度偵字第4327號卷頁54│        │        │
│    │      │        │      │              │  至59）                  │        │        │
│    │      │        │      │              │三、臺灣基隆地方法院98年聲│        │        │
│    │      │        │      │              │    監字000126號通訊監察書│        │        │
│    │      │        │      │              │（98年度偵字第4327號卷頁93│        │        │
│    │      │        │      │              │  至97）                  │        │        │
│    │      │        │      │              │四、監聽譯文內容98年4月30 │        │        │
│    │      │        │      │              │    日下午10時50分10秒、10│        │        │
│    │      │        │      │              │    時52分4秒、10時53分、 │        │        │
│    │      │        │      │              │    11時40分5秒、11時55分 │        │        │
│    │      │        │      │              │    29秒之監聽譯文        │        │        │
│    │      │        │      │              │（98年度偵字第4327號卷頁28│        │        │
│    │      │        │      │              │  背頁至29）              │        │        │
├──┼───┼────┼───┼───────┼─────────────┼────┼────┤
│3-1 │98年4 │甲○○基│甲○○│甲○○以其所有│一、被告供述              │修正施行│丙○○販│
│    │月10日│隆市新豐│      │之0000000000行│※警詢                    │前之毒品│賣第二級│
│    │上午11│街住處附│      │動電話撥打到連│(一)98年9月23日上午2時17分  │危害防制│毒品，累│
│    │時18  │近7-11便│      │朝普所使用之09│  警詢筆錄                │條例第4 │犯，處有│
│    │分    │利店    │      │00000000行動電│（98年度偵字第4327號卷頁5 │條第2項 │期徒刑肆│
│    │      │        │      │話（即向綽號阿│  至7背頁）               │販賣第二│年，未據│
│    │      │        │      │堅之男子借用）│※偵訊                    │級毒品既│扣案販賣│
│    │      │        │      │，並由甲○○向│(一)98年9月23日上午10時35分 │遂罪    │第二級毒│
│    │      │        │      │丙○○購買新臺│  偵訊筆錄                │        │品所得財│
│    │      │        │      │幣1,000元之第 │（98年度偵字第4327號卷頁83│        │物新臺幣│
│    │      │        │      │二級毒品甲基安│  至85）                  │        │壹仟元，│
│    │      │        │      │非他命1包（重 │※審訊                    │        │沒收，如│
│    │      │        │      │量0.2或0.3公克│(一)98年11月4日上午1時23分  │        │全部或一│
│    │      │        │      │），嗣後由連朝│  審訊筆錄                │        │部不能沒│
│    │      │        │      │普前往甲○○住│（98年度訴字第1106號卷頁23│        │收時，以│
│    │      │        │      │處附近交付甲基│  至28）                  │        │其財產抵│
│    │      │        │      │安非他命既遂。│二、證人甲○○證述        │        │償之。  │
│    │      │        │      │              │※警詢                    │        │        │
│    │      │        │      │              │(一)98年8月5日下午6時17分   │        │        │
│    │      │        │      │              │  警詢筆錄                │        │        │
│    │      │        │      │              │（98年度偵字第4327號卷頁32│        │        │
│    │      │        │      │              │  至35背頁）              │        │        │
│    │      │        │      │              │※偵訊                    │        │        │
│    │      │        │      │              │(一)98年8月20日下午2時30分  │        │        │
│    │      │        │      │              │  偵訊筆錄（供前具結）    │        │        │
│    │      │        │      │              │（98年度偵字第4327號卷頁75│        │        │
│    │      │        │      │              │  至80）                  │        │        │
│    │      │        │      │              │三、臺灣基隆地方法院98年聲│        │        │
│    │      │        │      │              │    監字000126號通訊監察書│        │        │
│    │      │        │      │              │（98年度偵字第4327號卷頁93│        │        │
│    │      │        │      │              │  至97）                  │        │        │
│    │      │        │      │              │四、監聽譯文內容98年4月10 │        │        │
│    │      │        │      │              │    日上午10時47分26秒、11│        │        │
│    │      │        │      │              │    時6分16秒、11時18分7秒│        │        │
│    │      │        │      │              │    之監聽譯文            │        │        │
│    │      │        │      │              │（98年度偵字第4327號卷頁  │        │        │
│    │      │        │      │              │  37）                    │        │        │
├──┼───┼────┼───┼───────┼─────────────┼────┼────┤
│3-2 │98年4 │甲○○基│甲○○│甲○○以其所有│一、被告供述              │修正施行│丙○○販│
│    │月12日│隆市新豐│      │之0000000000行│※警詢                    │前之毒品│賣第二級│
│    │上午2 │街住處附│      │動電話撥打到連│(一)98年9月23日上午2時17分  │危害防制│毒品，累│
│    │時2分 │近之萬家│      │朝普所使用之09│  警詢筆錄                │條例第4 │犯，處有│
│    │      │福商場  │      │00000000行動電│（98年度偵字第4327號卷頁5 │條第2項 │期徒刑肆│
│    │      │        │      │話（即向綽號阿│  至7背頁）               │販賣第二│年，未據│
│    │      │        │      │堅之男子借用）│※偵訊                    │級毒品既│扣案販賣│
│    │      │        │      │，並由甲○○向│(一)98年9月23日上午10時35分 │遂罪    │第二級毒│
│    │      │        │      │丙○○購買新臺│  偵訊筆錄                │        │品所得財│
│    │      │        │      │幣1,000 元之第│（98年度偵字第4327號卷頁83│        │物新臺幣│
│    │      │        │      │二級毒品甲基安│  至85）                  │        │壹仟元，│
│    │      │        │      │非他命1包（重 │※審訊                    │        │沒收，如│
│    │      │        │      │量0.2或0.3公克│(一)98年11月4日上午1時23分  │        │全部或一│
│    │      │        │      │），嗣後由連朝│  審訊筆錄                │        │部不能沒│
│    │      │        │      │普前往甲○○住│（98年度訴字第1106號卷頁23│        │收時，以│
│    │      │        │      │處附近之萬家福│  至28）                  │        │其財產抵│
│    │      │        │      │商場交付甲基安│二、證人甲○○證述        │        │償之。  │
│    │      │        │      │非他命既遂。  │※警詢                    │        │        │
│    │      │        │      │              │(一)98年8月5日下午6時17分   │        │        │
│    │      │        │      │              │  警詢筆錄                │        │        │
│    │      │        │      │              │（98年度偵字第4327號卷頁32│        │        │
│    │      │        │      │              │  至35背頁）              │        │        │
│    │      │        │      │              │※偵訊                    │        │        │
│    │      │        │      │              │(一)98年8月20日下午2時30分  │        │        │
│    │      │        │      │              │  偵訊筆錄（供前具結）    │        │        │
│    │      │        │      │              │（98年度偵字第4327號卷頁75│        │        │
│    │      │        │      │              │  至80）                  │        │        │
│    │      │        │      │              │三、臺灣基隆地方法院98年聲│        │        │
│    │      │        │      │              │    監字000126號通訊監察書│        │        │
│    │      │        │      │              │（98年度偵字第4327號卷頁93│        │        │
│    │      │        │      │              │  至97）                  │        │        │
│    │      │        │      │              │四、監聽譯文內容98年4月12 │        │        │
│    │      │        │      │              │    日上午1時50分49秒、2時│        │        │
│    │      │        │      │              │    1 分43秒、2時2分38秒之│        │        │
│    │      │        │      │              │    監聽譯文              │        │        │
│    │      │        │      │              │（98年度偵字第4327號卷頁37│        │        │
│    │      │        │      │              │  背頁）                  │        │        │
├──┼───┼────┼───┼───────┼─────────────┼────┼────┤
│3-3 │98年4 │甲○○基│甲○○│甲○○以其所有│一、被告供述              │修正施行│丙○○販│
│    │月14日│隆市新豐│      │之0000000000行│※警詢                    │前之毒品│賣第二級│
│    │上午2 │街住處附│      │動電話撥打到連│(一)98年9月23日上午2時17分  │危害防制│毒品，累│
│    │時48分│近之萬家│      │朝普所使用之09│  警詢筆錄                │條例第4 │犯，處有│
│    │      │福商場  │      │00000000行動電│（98年度偵字第4327號卷頁5 │條第2項 │期徒刑肆│
│    │      │        │      │話（即向綽號阿│  至7背頁）               │販賣第二│年，未據│
│    │      │        │      │堅之男子借用）│※偵訊                    │級毒品既│扣案販賣│
│    │      │        │      │，並由甲○○向│(一)98年9月23日上午10時35分 │遂罪    │第二級毒│
│    │      │        │      │丙○○購買新臺│  偵訊筆錄                │        │品所得財│
│    │      │        │      │幣1,000 元之第│（98年度偵字第4327號卷頁83│        │物新臺幣│
│    │      │        │      │二級毒品甲基安│  至85）                  │        │壹仟元，│
│    │      │        │      │非他命1包（重 │※審訊                    │        │沒收，如│
│    │      │        │      │量0.2或0.3公克│(一)98年11月4日上午1時23分  │        │全部或一│
│    │      │        │      │），嗣後由連朝│  審訊筆錄                │        │部不能沒│
│    │      │        │      │普前往甲○○住│（98年度訴字第1106號卷頁23│        │收時，以│
│    │      │        │      │處附近之萬家福│  至28）                  │        │其財產抵│
│    │      │        │      │商場交付甲基安│二、證人甲○○證述        │        │償之。  │
│    │      │        │      │非他命既遂。  │※警詢                    │        │        │
│    │      │        │      │              │(一)98年8月5日下午6時17分   │        │        │
│    │      │        │      │              │  警詢筆錄                │        │        │
│    │      │        │      │              │（98年度偵字第4327號卷頁32│        │        │
│    │      │        │      │              │  至35背頁）              │        │        │
│    │      │        │      │              │※偵訊                    │        │        │
│    │      │        │      │              │(一)98年8月20日下午2時30分  │        │        │
│    │      │        │      │              │  偵訊筆錄（供前具結）    │        │        │
│    │      │        │      │              │（98年度偵字第4327號卷頁75│        │        │
│    │      │        │      │              │  至80）                  │        │        │
│    │      │        │      │              │三、臺灣基隆地方法院98年聲│        │        │
│    │      │        │      │              │    監字000126號通訊監察書│        │        │
│    │      │        │      │              │（98年度偵字第4327號卷頁93│        │        │
│    │      │        │      │              │  至97）                  │        │        │
│    │      │        │      │              │四、監聽譯文內容98年4月14 │        │        │
│    │      │        │      │              │    日上午2時41分37秒、2時│        │        │
│    │      │        │      │              │    42 分35秒、2時48分40秒│        │        │
│    │      │        │      │              │    之監聽譯文            │        │        │
│    │      │        │      │              │（98年度偵字第4327號卷頁  │        │        │
│    │      │        │      │              │  38）                    │        │        │
├──┼───┼────┼───┼───────┼─────────────┼────┼────┤
│3-4 │98年4 │甲○○基│甲○○│甲○○以其所有│一、被告供述              │修正施行│丙○○販│
│    │月14日│隆市新豐│      │之0000000000行│※警詢                    │前之毒品│賣第二級│
│    │上午7 │街住處附│      │動電話撥打到連│(一)98年9月23日上午2時17分  │危害防制│毒品，累│
│    │時52分│近之7-11│      │朝普所使用之09│  警詢筆錄                │條例第4 │犯，處有│
│    │      │便利店  │      │00000000行動電│（98年度偵字第4327號卷頁5 │條第2項 │期徒刑肆│
│    │      │        │      │話（即向綽號阿│  至7背頁）               │販賣第二│年，未據│
│    │      │        │      │堅之男子借用）│※偵訊                    │級毒品既│扣案販賣│
│    │      │        │      │，並由甲○○向│(一)98年9月23日上午10時35分 │遂罪    │第二級毒│
│    │      │        │      │丙○○購買新臺│  偵訊筆錄                │        │品所得財│
│    │      │        │      │幣1,000 元之第│（98年度偵字第4327號卷頁83│        │物新臺幣│
│    │      │        │      │二級毒品甲基安│  至85）                  │        │壹仟元，│
│    │      │        │      │非他命1包（重 │※審訊                    │        │沒收，如│
│    │      │        │      │量0.2或0.3公克│(一)98年11月4日上午1時23分  │        │全部或一│
│    │      │        │      │），嗣後由連朝│  審訊筆錄                │        │部不能沒│
│    │      │        │      │普前往甲○○住│（98年度訴字第1106號卷頁23│        │收時，以│
│    │      │        │      │處附近之7-11便│  至28）                  │        │其財產抵│
│    │      │        │      │利店交付甲基安│二、證人甲○○證述        │        │償之。  │
│    │      │        │      │非他命既遂。  │※警詢                    │        │        │
│    │      │        │      │              │(一)98年8月5日下午6時17分   │        │        │
│    │      │        │      │              │  警詢筆錄                │        │        │
│    │      │        │      │              │（98年度偵字第4327號卷頁32│        │        │
│    │      │        │      │              │  至35背頁）              │        │        │
│    │      │        │      │              │※偵訊                    │        │        │
│    │      │        │      │              │(一)98年8月20日下午2時30分  │        │        │
│    │      │        │      │              │  偵訊筆錄（供前具結）    │        │        │
│    │      │        │      │              │（98年度偵字第4327號卷頁75│        │        │
│    │      │        │      │              │  至80）                  │        │        │
│    │      │        │      │              │三、臺灣基隆地方法院98年聲│        │        │
│    │      │        │      │              │    監字000126號通訊監察書│        │        │
│    │      │        │      │              │（98年度偵字第4327號卷頁93│        │        │
│    │      │        │      │              │  至97）                  │        │        │
│    │      │        │      │              │四、監聽譯文內容98年4 月14│        │        │
│    │      │        │      │              │    日下午7時12分40秒、7時│        │        │
│    │      │        │      │              │    45分56秒、7時52分50秒 │        │        │
│    │      │        │      │              │    之監聽譯文            │        │        │
│    │      │        │      │              │（98年度偵字第4327號卷頁38│        │        │
│    │      │        │      │              │  至38背頁）              │        │        │
├──┼───┼────┼───┼───────┼─────────────┼────┼────┤
│3-5 │98年4 │丙○○基│甲○○│甲○○以其友人│一、被告供述              │修正施行│丙○○販│
│    │月20日│隆市深澳│      │所有之00000000│※警詢                    │前之毒品│賣第二級│
│    │上午11│坑路住處│      │75行動電話撥打│(一)98年9月23日上午2時17分  │危害防制│毒品，累│
│    │時42  │附近之全│      │到丙○○所使用│  警詢筆錄                │條例第4 │犯，處有│
│    │分    │家便利店│      │之0000000000行│（98年度偵字第4327號卷頁5 │條第2項 │期徒刑肆│
│    │      │        │      │動電話（即向綽│  至7背頁）               │販賣第二│年，未據│
│    │      │        │      │號阿堅之男子借│※偵訊                    │級毒品既│扣案販賣│
│    │      │        │      │用），並由李茂│(一)98年9月23日上午10時35分 │遂罪    │第二級毒│
│    │      │        │      │源向丙○○購買│  偵訊筆錄                │        │品所得財│
│    │      │        │      │新臺幣1,000元 │（98年度偵字第4327號卷頁83│        │物新臺幣│
│    │      │        │      │之第二級毒品甲│  至85）                  │        │壹仟元，│
│    │      │        │      │基安非他命1包 │※審訊                    │        │沒收，如│
│    │      │        │      │（重量0.2或0.3│(一)98年11月4日上午1時23分  │        │全部或一│
│    │      │        │      │公克），嗣後由│  審訊筆錄                │        │部不能沒│
│    │      │        │      │甲○○前往連朝│（98年度訴字第1106號卷頁23│        │收時，以│
│    │      │        │      │普住處附近之全│  至28）                  │        │其財產抵│
│    │      │        │      │家便利店交付甲│二、證人甲○○證述        │        │償之。  │
│    │      │        │      │基安非他命既遂│※警詢                    │        │        │
│    │      │        │      │。            │(一)98年8月5日下午6時17分   │        │        │
│    │      │        │      │              │  警詢筆錄                │        │        │
│    │      │        │      │              │（98年度偵字第4327號卷頁32│        │        │
│    │      │        │      │              │  至35背頁）              │        │        │
│    │      │        │      │              │※偵訊                    │        │        │
│    │      │        │      │              │(一)98年8月20日下午2時30分  │        │        │
│    │      │        │      │              │  偵訊筆錄（供前具結）    │        │        │
│    │      │        │      │              │（98年度偵字第4327號卷頁75│        │        │
│    │      │        │      │              │  至80）                  │        │        │
│    │      │        │      │              │三、臺灣基隆地方法院98年聲│        │        │
│    │      │        │      │              │    監字000126號通訊監察書│        │        │
│    │      │        │      │              │（98年度偵字第4327號卷頁93│        │        │
│    │      │        │      │              │  至97）                  │        │        │
│    │      │        │      │              │四、監聽譯文內容98年4月20 │        │        │
│    │      │        │      │              │    日上午11時42分21秒之監│        │        │
│    │      │        │      │              │    聽譯文                │        │        │
│    │      │        │      │              │（98年度偵字第4327號卷頁38│        │        │
│    │      │        │      │              │  背頁）                  │        │        │
├──┼───┼────┼───┼───────┼─────────────┼────┼────┤
│3-6 │98年4 │丙○○基│甲○○│甲○○以其所有│一、被告供述              │修正施行│丙○○販│
│    │月21日│隆市深澳│      │之0000000000行│※警詢                    │前之毒品│賣第二級│
│    │上午6 │坑路住處│      │動電話撥打到連│(一)98年9月23日上午2時17分  │危害防制│毒品，累│
│    │時57分│附近之全│      │朝普所使用之09│  警詢筆錄                │條例第4 │犯，處有│
│    │26秒  │家便利店│      │00000000行動電│（98年度偵字第4327號卷頁5 │條第2項 │期徒刑肆│
│    │      │        │      │話（即向綽號阿│  至7背頁）               │販賣第二│年，未據│
│    │      │        │      │堅之男子借用）│※偵訊                    │級毒品既│扣案販賣│
│    │      │        │      │，並由甲○○向│(一)98年9月23日上午10時35分 │遂罪    │第二級毒│
│    │      │        │      │丙○○購買新臺│  偵訊筆錄                │        │品所得財│
│    │      │        │      │幣1,000 元之第│（98年度偵字第4327號卷頁83│        │物新臺幣│
│    │      │        │      │二級毒品甲基安│  至85）                  │        │壹仟元，│
│    │      │        │      │非他命1包（重 │※審訊                    │        │沒收，如│
│    │      │        │      │量0.2或0.3公克│(一)98年11月4日上午1時23分  │        │全部或一│
│    │      │        │      │），嗣後由李茂│  審訊筆錄                │        │部不能沒│
│    │      │        │      │源前往丙○○住│（98年度訴字第1106號卷頁23│        │收時，以│
│    │      │        │      │處附近之全家便│  至28）                  │        │其財產抵│
│    │      │        │      │利店交付甲基安│二、證人甲○○證述        │        │償之。  │
│    │      │        │      │非他命既遂。  │※警詢                    │        │        │
│    │      │        │      │              │(一)98年8月5日下午6時17分   │        │        │
│    │      │        │      │              │  警詢筆錄                │        │        │
│    │      │        │      │              │（98年度偵字第4327號卷頁32│        │        │
│    │      │        │      │              │  至35背頁）              │        │        │
│    │      │        │      │              │※偵訊                    │        │        │
│    │      │        │      │              │(一)98年8月20日下午2時30分  │        │        │
│    │      │        │      │              │  偵訊筆錄（供前具結）    │        │        │
│    │      │        │      │              │（98年度偵字第4327號卷頁75│        │        │
│    │      │        │      │              │  至80）                  │        │        │
│    │      │        │      │              │三、臺灣基隆地方法院98年聲│        │        │
│    │      │        │      │              │    監字000126號通訊監察書│        │        │
│    │      │        │      │              │（98年度偵字第4327號卷頁93│        │        │
│    │      │        │      │              │  至97）                  │        │        │
│    │      │        │      │              │四、監聽譯文內容98年4月21 │        │        │
│    │      │        │      │              │    日上午6時57分26秒之監 │        │        │
│    │      │        │      │              │    聽譯文                │        │        │
│    │      │        │      │              │（98年度偵字第4327號卷頁  │        │        │
│    │      │        │      │              │  39）                    │        │        │
├──┼───┼────┼───┼───────┼─────────────┼────┼────┤
│3-7 │98年4 │丙○○基│甲○○│甲○○以其所有│一、被告供述              │修正施行│丙○○販│
│    │月24日│隆市深澳│      │之0000000000行│※警詢                    │前之毒品│賣第二級│
│    │凌晨3 │坑路住處│      │動電話撥打到連│(一)98年9月23日上午2時17分  │危害防制│毒品，累│
│    │時40分│附近之全│      │朝普所使用之09│  警詢筆錄                │條例第4 │犯，處有│
│    │      │家便利店│      │00000000行動電│（98年度偵字第4327號卷頁5 │條第2項 │期徒刑肆│
│    │      │（起訴書│      │話（即向綽號阿│  至7背頁）               │販賣第二│年，未據│
│    │      │誤載為萊│      │堅之男子借用）│※偵訊                    │級毒品既│扣案販賣│
│    │      │爾富便利│      │，並由甲○○向│(一)98年9月23日上午10時35分 │遂罪    │第二級毒│
│    │      │商店）  │      │丙○○購買新臺│  偵訊筆錄                │        │品所得財│
│    │      │        │      │幣2,000 元之第│（98年度偵字第4327號卷頁83│        │物新臺幣│
│    │      │        │      │二級毒品甲基安│  至85）                  │        │貳仟元，│
│    │      │        │      │非他命1包（重 │※審訊                    │        │沒收，如│
│    │      │        │      │量0.4或0.6公克│(一)98年11月4日上午1時23分  │        │全部或一│
│    │      │        │      │），嗣後由李茂│  審訊筆錄                │        │部不能沒│
│    │      │        │      │源前往丙○○住│（98年度訴字第1106號卷頁23│        │收時，以│
│    │      │        │      │處附近之全家便│  至28）                  │        │其財產抵│
│    │      │        │      │利店交付甲基安│二、證人甲○○證述        │        │償之。  │
│    │      │        │      │非他命既遂。  │※警詢                    │        │        │
│    │      │        │      │              │(一)98年8月5日下午6時17分   │        │        │
│    │      │        │      │              │  警詢筆錄                │        │        │
│    │      │        │      │              │（98年度偵字第4327號卷頁32│        │        │
│    │      │        │      │              │  至35背頁）              │        │        │
│    │      │        │      │              │※偵訊                    │        │        │
│    │      │        │      │              │(一)98年8月20日下午2時30分  │        │        │
│    │      │        │      │              │  偵訊筆錄（供前具結）    │        │        │
│    │      │        │      │              │（98年度偵字第4327號卷頁75│        │        │
│    │      │        │      │              │  至80）                  │        │        │
│    │      │        │      │              │三、臺灣基隆地方法院98年聲│        │        │
│    │      │        │      │              │    監字000126號通訊監察書│        │        │
│    │      │        │      │              │（98年度偵字第4327號卷頁93│        │        │
│    │      │        │      │              │  至97）                  │        │        │
│    │      │        │      │              │四、監聽譯文內容98年4月24 │        │        │
│    │      │        │      │              │    日上午3時37分11秒、3時│        │        │
│    │      │        │      │              │    40 分58秒之監聽譯文   │        │        │
│    │      │        │      │              │（98年度偵字第4327號卷頁39│        │        │
│    │      │        │      │              │  至39背頁）              │        │        │
├──┼───┼────┼───┼───────┼─────────────┼────┼────┤
│3-8 │98年5 │甲○○瑞│甲○○│甲○○以其所有│一、被告供述              │毒品危害│丙○○販│
│    │月2日 │芳開立之│      │之0000000000行│※警詢                    │防制條例│賣第二級│
│    │上午11│水果行廁│      │動電話撥打到連│(一)98年9月23日上午2時17分  │第4 條第│毒品，累│
│    │時18  │所內    │      │朝普所使用之09│  警詢筆錄                │2 項販賣│犯，處有│
│    │分    │        │      │00000000行動電│（98年度偵字第4327號卷頁5 │第二級毒│期徒刑肆│
│    │      │        │      │話（即向綽號阿│  至7背頁）               │品既遂罪│年，未據│
│    │      │        │      │堅之男子借用）│※偵訊                    │        │扣案販賣│
│    │      │        │      │，並由甲○○向│(一)98年9月23日上午10時35分 │        │第二級毒│
│    │      │        │      │丙○○購買新臺│  偵訊筆錄                │        │品所得財│
│    │      │        │      │幣1,000 元之第│（98年度偵字第4327號卷頁83│        │物新臺幣│
│    │      │        │      │二級毒品甲基安│  至85）                  │        │壹仟元，│
│    │      │        │      │非他命1包（重 │※審訊                    │        │沒收，如│
│    │      │        │      │量0.2或0.3公克│(一)98年11月4日上午1時23分  │        │全部或一│
│    │      │        │      │），嗣後由連朝│  審訊筆錄                │        │部不能沒│
│    │      │        │      │普前往甲○○瑞│（98年度訴字第1106號卷頁23│        │收時，以│
│    │      │        │      │芳開立之水果行│  至28）                  │        │其財產抵│
│    │      │        │      │廁所內交付甲基│二、證人甲○○證述        │        │償之。  │
│    │      │        │      │安非他命既遂。│※警詢                    │        │        │
│    │      │        │      │              │(一)98年8月5日下午6時17分   │        │        │
│    │      │        │      │              │  警詢筆錄                │        │        │
│    │      │        │      │              │（98年度偵字第4327號卷頁32│        │        │
│    │      │        │      │              │  至35背頁）              │        │        │
│    │      │        │      │              │※偵訊                    │        │        │
│    │      │        │      │              │(一)98年8月20日下午2時30分  │        │        │
│    │      │        │      │              │  偵訊筆錄（供前具結）    │        │        │
│    │      │        │      │              │（98年度偵字第4327號卷頁75│        │        │
│    │      │        │      │              │  至80）                  │        │        │
│    │      │        │      │              │三、臺灣基隆地方法院98年聲│        │        │
│    │      │        │      │              │    監字000126號通訊監察書│        │        │
│    │      │        │      │              │（98年度偵字第4327號卷頁93│        │        │
│    │      │        │      │              │  至97）                  │        │        │
│    │      │        │      │              │四、監聽譯文內容98年5月2日│        │        │
│    │      │        │      │              │    上午10時30分59秒、11時│        │        │
│    │      │        │      │              │    18分39秒之監聽譯文    │        │        │
│    │      │        │      │              │（98年度偵字第4327號卷頁  │        │        │
│    │      │        │      │              │  40）                    │        │        │
├──┼───┼────┼───┼───────┼─────────────┼────┼────┤
│3-9 │98年5 │基隆女中│甲○○│甲○○以其所有│一、被告供述              │修正施行│丙○○販│
│    │月4日 │附近    │      │之0000000000行│※警詢                    │前之毒品│賣第二級│
│    │下午7 │        │      │動電話撥打到連│(一)98年9月23日上午2時17分  │危害防制│毒品，累│
│    │時3分 │        │      │朝普所使用之09│  警詢筆錄                │條例第4 │犯，處有│
│    │      │        │      │00000000行動電│（98年度偵字第4327號卷頁5 │條第2項 │期徒刑肆│
│    │      │        │      │話（即向綽號阿│  至7背頁）               │販賣第二│年，未據│
│    │      │        │      │堅之男子借用）│※偵訊                    │級毒品既│扣案販賣│
│    │      │        │      │，並由甲○○向│(一)98年9月23日上午10時35分 │遂罪    │第二級毒│
│    │      │        │      │丙○○購買新臺│  偵訊筆錄                │        │品所得財│
│    │      │        │      │幣1,000 元之第│（98年度偵字第4327號卷頁83│        │物新臺幣│
│    │      │        │      │二級毒品甲基安│  至85）                  │        │壹仟元，│
│    │      │        │      │非他命1包（重 │※審訊                    │        │沒收，如│
│    │      │        │      │量0.2或0.3公克│(一)98年11月4日上午1時23分  │        │全部或一│
│    │      │        │      │），嗣後由連朝│  審訊筆錄                │        │部不能沒│
│    │      │        │      │普前往基隆女中│（98年度訴字第1106號卷頁23│        │收時，以│
│    │      │        │      │附近交付甲基安│  至28）                  │        │其財產抵│
│    │      │        │      │非他命予甲○○│二、證人甲○○證述        │        │償之。  │
│    │      │        │      │既遂。        │※警詢                    │        │        │
│    │      │        │      │              │(一)98年8月5日下午6時17分   │        │        │
│    │      │        │      │              │  警詢筆錄                │        │        │
│    │      │        │      │              │（98年度偵字第4327號卷頁32│        │        │
│    │      │        │      │              │  至35背頁）              │        │        │
│    │      │        │      │              │※偵訊                    │        │        │
│    │      │        │      │              │(一)98年8月20日下午2時30分  │        │        │
│    │      │        │      │              │  偵訊筆錄（供前具結）    │        │        │
│    │      │        │      │              │（98年度偵字第4327號卷頁75│        │        │
│    │      │        │      │              │  至80）                  │        │        │
│    │      │        │      │              │三、臺灣基隆地方法院98年聲│        │        │
│    │      │        │      │              │    監字000126號通訊監察書│        │        │
│    │      │        │      │              │（98年度偵字第4327號卷頁93│        │        │
│    │      │        │      │              │  至97）                  │        │        │
│    │      │        │      │              │四、監聽譯文內容98年5月4日│        │        │
│    │      │        │      │              │    下午6時56分5秒、7時3分│        │        │
│    │      │        │      │              │    25秒之監聽譯文        │        │        │
│    │      │        │      │              │（98年度偵字第4327號卷頁40│        │        │
│    │      │        │      │              │  背頁）                  │        │        │
├──┴─┬─┴────┴───┼───────┼───┬─────────┴────┴────┤
│        │編號1-1至編號1-5販賣│共新臺幣3千元 │      │                                      │
│        │予乙○○部分        │              │      │                                      │
│   犯   ├──────────┼───────┤  合  │                                      │
│   罪   │編號2-1至編號2-4販賣│共新臺幣6千元 │      │          共新臺幣一萬九千元          │
│   所   │予戊○○部分        │              │      │                                      │
│   得   ├──────────┼───────┤  計  │                                      │
│        │編號3-1至編號3-9販賣│共新臺幣1萬元 │      │                                      │
│        │予甲○○部分        │              │      │                                      │
└────┴──────────┴───────┴───┴───────────────────┘

司法院資訊處製作；財團法人民間司法改革基金會備份。
